【裁判字號】    91,訴,421
【裁判日期】    920526
【裁判案由】    妨害自由等
【裁判全文】
台灣雲林地方法院刑事判決                        九十一年度訴字第四二一號
    公 訴 人  台灣雲林地方法院檢察署檢察官
    被    告  甲○○
右列被告因妨害自由等案件，經檢察官提起公訴（九十一年度偵字第三七二二號），
本院判決如左︰
    主  文
甲○○以非法方法剝奪人之行動自由，處有期徒刑陸月，如易科罰金以參佰元折算壹
日；又以加害生命之事，恐嚇他人致生危害於安全，處有期徒刑參月，如易科罰金以
參佰元折算壹日；應執行有期徒刑捌月，如易科罰金以參佰元折算壹日。
    事  實
一、甲○○與丙○○於民國（下同）九十一年七月間認識，二人即同居於甲○○的住
    處。同年八月八日二十二時左右，甲○○騎機車載丙○○，經過雲林縣林內鄉○
    ○村○○路三號淵明國中前，遇到丙○○的朋友王玉梅，丙○○即改搭乘王玉梅
    的機車至王玉梅家中，且沒有意思要再回甲○○家。但是當晚二十三時左右，甲
    ○○電話聯絡丙○○在淵明國中會面，丙○○有所顧忌，因此邀朋友王嘉琪、王
    玉梅一同前往。九日凌晨零時三十分左右，丙○○到達淵明國中，即與甲○○在
    淵明國中的水泥階梯（四十五階，高約三十公尺）上方談判，甲○○要求丙○○
    上車與他一同返回住處，丙○○不從，甲○○惱怒而起意恐嚇丙○○，說「不
    是妳死就是我死」「二天之內會有死人」，致丙○○因而心生恐懼，致生危害於
    安全。甲○○並另行起意以強暴之非法方法剝奪丙○○行動自由，強拉丙○○
    的手，將丙○○從水泥階梯上方拖行至水泥階梯下方地面，並且為了讓丙○○乖
    乖受拘束，因而對丙○○拳打腳踢，雙手掐丙○○脖子，且騎機車撞倒丙○○，
    要丙○○坐上機車讓他載回去，丙○○因而受有右眼眶兩處擦傷各一×一、一×
    二公分、左額撕裂傷０‧五×０‧二公分、左耳淺撕裂傷一×０‧二公分、下唇
    瘀腫二×一公分、前胸擦傷二×三公分之傷害，經路人報警，甲○○才騎機車離
    開。九日凌晨一點十四分及二十分，甲○○接續上述恐嚇的犯意，又以行動電
    話傳送簡訊，以「我在林內，小心點」「我來了，死死死死」等語恐嚇，致丙○
    ○心生恐懼，致生危害於安全。
二、案經丙○○訴由雲林縣警察局斗六分局報請台灣雲林地方法院檢察署檢察官偵查
    起訴。
    理  由
一、被告甲○○坦白承認上述事實，核與丙○○及王玉梅、王嘉琪檢察官訊問筆錄內
    容相符，且有驗傷診斷書一紙可資佐證，事實已經可以認定。
二、(一)被告的行為，事實欄部分，觸犯刑法第三百零五條以加害生命之事，恐嚇
    他人致生危害於安全罪。部分傳遞簡訊二次是在短短六分鐘間所接續作成，
    部分也只相隔約五十分鐘，時間非常近，恐嚇的對象相同，恐嚇的內容也大致
    一樣，應該也是與部分為同一個接續的恐嚇行為。(二)事實欄二部分，觸犯刑法
    第三百零二條第一項以非法方法剝奪人之行動自由罪、同法第二百七十七條第一
    項傷害人之身體罪。被告毆打丙○○的目的是為了剝奪丙○○的行動自由，一個
    行為觸犯數個罪名，是所謂想像競合的犯罪，應該從一個較重的罪處罰，因此依
    以非法方法剝奪人之行動自由罪處罰。(三)至於被告所犯連續以加害生命之事，恐
    嚇他人致生危害於安全罪，及所犯以非法方法剝奪人之行動自由罪，犯意各別，
    行為不一樣，法律規定的犯罪構成要件也不同，應該分別論罪、合併處罰。(四)法
    官審酌：(1)被告沒有犯罪前科，此有被告全國前案紀錄表一件可證，且被告坦然
    承認犯罪，節省司法資源的耗費，宜適度從輕量刑。(2)惟被害人固然只是輕微外
    傷，但眼眶、左額、左耳、下唇卻都在生命中樞的附近。而企圖用拳頭、威嚇來
    改善感情，愛戀就成了支配，伴侶成了禁臠，情郎也就成了暴徒。被告的這種危
    險性格實在讓人憂心。法官因而決定就二個罪分別處有期徒刑六月、三月，定應
    執行刑八月，並諭知易科罰金之折算標準，希望藉此遏阻被告的魯莽傾向。
三、據上論斷，應依刑事訴訟法第二百九十九條第一項前段，刑法第二百七十七條第
    一項、第三百零二條第一項、第三百零五條、第五十五條、第五十一條第五款、
    第四十一條第一項前段、第二項，罰金罰鍰提高標準條例第一條前段、第二條，
    判決如主文。
本案經檢察官乙○○偵查起訴，檢察官丁○○到庭執行職務。
中      華      民      國      九十二  年      五      月    二十六    日
                                      台灣雲林地方法院刑事第一庭
                                              法  官  林  輝  煌
右正本證明與原本無異。
如不服本判決，應於送達後十日內向本院提出上訴狀（須附繕本），上訴於台灣高等
法院台南分院。
告訴人或被害人對於本判決如有不服，而請求檢察官上訴者，其上訴期間之計算以檢
察官收受判決正本之日期為準。
                                              書記官  陳  美  華
中      華      民      國    九十二  年      五      月    二十六    日
附錄本案論罪科刑法條全文：
中華民國刑法
第二百七十七條
  傷害人之身體或健康者，處三年以下有期徒刑、拘役或一千元以下罰金。
  犯前項之罪因而致人於死者，處無期徒刑或七年以上有期徒刑；致重傷者，處三年
  以上十年以下有期徒刑。
第三百零二條
  私行拘禁或以其他非法方法，剝奪人之行動自由者，處五年以下有期徒刑、拘役或
  三百元以下罰金。
  因而致人於死者，處無期徒刑或七年以上有期徒刑，致重傷者，處三年以上十年以
  下有期徒刑。
  第一項之未遂犯罰之。
第三百零五條
  以加害生命、身體、自由、名譽、財產之事，恐嚇他人致生危害於安全者，處二年
  以下有期徒刑、拘役或三百元以下罰金。


司法院資訊處製作；財團法人民間司法改革基金會備份。
